# 请教关于“万村千乡”的业务问题

提问人：ljbn_robo 时间：2011-09-15 21:35:52
请教各位前辈： 1 、“万村千乡市场工程”项目的申请，事务所是否需要对企业出具审计报告，该审计报告是专项还是常规？有无特殊指标要求？
2 、在资金拨付时，要求事务所出具一个专项审计报告。请问该报告是否有模板？有无特殊要求？
3 、验收、审核时，是否需要出具专项报告？
谢谢！

回答人：chenyiwei
“万村千乡市场工程”的资金使用管理操作办法等基本上由各省自行确定，自行发布管理办法。因此，各省的规定可能不一致。例如，《湖南省财政厅、湖南省商务厅关于 2009 年度“万村千乡市场工程”资金使用管理有关事项的通知》规定“承办企业应提交的材料”包括：“配送中心建设、改造项目，提供会计事务所出具的配送中心建设项目审计报告；配送中心立项、竣工、验收相关资料及用于仓库、配送中心、配送车辆、信息管理系统等方面投资的凭证(复印件需加盖企业公章)”；《江西省“万村千乡市场工程”资金使用管理操作办法》（赣财建[2009]262号）规定在资金拨付阶段，承办企业需提交“由第三方会计师事务所出具的关于实际用于配送中心建设或改造的投资额审计报告证明”等。所以我理解如需审计应当是地方性质规定的要求。如确需出具报告的，应当说属于专项审计，可根据信息使用者要求确定披露的要求和格式，即特殊编制基础，且无需提供以前年度本中期的比较数据。

回答人：chenyiwei
回复 ljbn_robo 的帖子
请熟悉四川这方面规定的网友提供支持，谢谢！
但一般理解，这种报告应当是专项报告（例如可以编制一张“配送中心建设或改造支出明细表”，同时注明所动用的财政资金的情况，附在审计报告之后作为被审计对象），审计报告应按照 1601 号审计准则出具的可能性较大。